【裁判字號】    89,易,730
【裁判日期】    890526
【裁判案由】    毒品危害防制條例
【裁判全文】
臺灣桃園地方法院刑事判決                          八十九年度易字第七三號
    公訴人  臺灣桃園地方法院檢察署檢察官
    被  告  甲○○
右列被告因違反毒品危害防制條例案件，經檢察官提起公訴（八十九年度偵字第二四
００、八十九年度毒偵字第七四六號、第七六一號），本院判決如左：
        主  文
甲○○連續施用第二級毒品，處有期徒刑壹年，扣案之第二級毒品安非他命壹瓶（淨
重肆點柒陸公克，包裝重拾點參陸公克）沒收銷燬之，扣案之吸食器壹組沒收。
        事  實
一、甲○○曾於民國八十七年間因施用毒品案件，經本院裁定送觀察、勒戒後，認無
    繼續施用毒品傾向，業經台灣桃園地方法院檢察署檢察官於八十七年十月七日以
    八十七年度偵字第一四四四八號不起訴處分在案。又於八十七年十月十三日回溯
    九十六小時某日內，再因施用毒品案件，經本院第二次裁定送觀察、勒戒後，認
    有繼續施用毒品傾向，經台灣桃園地方法院檢察署檢察官聲請本院以八十八年度
    毒聲字第三四０號裁定令入戒治處所施以強制戒治，並以八十八年度偵緝字第三
    五號提起公訴，經本院於八十八年四月二十一日以八十八年度易字第六九一號判
    處有期徒刑拾月，並經台灣高等法院於同年十二月三日以八十八年度上易字第二
    四八０號駁回甲○○上訴確定（尚未執行），猶不思悔改，另基於施用第二級毒
    品之概括犯意，於前開停止強制戒治付保護管束期間，自八十九年一月十八日起
    至同年一月二十一日止，在桃園縣蘆竹鄉○○村○○路○段五三號住處，將第二
    級毒品安非他命置於吸食器內點火燃燒吸食其氣體方式，施用第二級毒品安非他
    命多次。嗣先於八十九年一月二十四日下午六時十分，在仁愛路上址，為警查獲
    ，並扣得吸食器一組，又於翌日（二十五日），在桃園縣蘆竹鄉○○路○段十九
    號前，再為警查獲，並扣得第二級毒品安非他命一瓶（淨重四．七六公克，包裝
    重十．三六公克）。
二、案經桃園縣警察局桃園分局、大園分局分別報請台灣桃園地方法院檢察署檢察官
    偵查起訴。
        理  由
一、右揭事實，業據被告甲○○於本院審理時供承不諱，且被告先後二次為警查獲時
    所親採之尿液，經送桃園縣衛生局檢驗結果，均呈甲基安非他命陽性反應，此有
該局不法藥物尿液檢定書二紙在卷可稽。而扣案之藥物一瓶，經本院送請法務部
    調查局鑑定結果，認係第二級毒品安非他命（淨重四．七六公克，包裝重十．三
    六公克），此有該局檢驗通知書一紙在卷可佐，且該瓶第二級毒品安非他命係從
    被告手提袋搜得等情，業據證人即桃園縣警察局大園分局大園派出所巡佐丙○○
    於本院訊問時證述在卷（見本院八十九年五月九日訊問筆錄），雖被告辯稱：伊
    並未持該瓶安非他命，伊係遭警方強迫指證該瓶安非他命係向乙○○所購買之毒
    品云云，惟經本院調閱乙○○前科紀錄所示，並無任何販賣毒品紀錄存在，被告
    前開辯詞，顯係卸責之詞，委無足取，復有吸食器一組扣案可佐，是被告施用第
    二級毒品犯行，事證明確，堪予認定。而被告曾於八十七年間因施用毒品案件，
    經本院裁定送觀察、勒戒後，認無繼續施用毒品傾向，業經台灣桃園地方法院檢
    察署檢察官於八十七年十月七日以八十七年度偵字第一四四四八號不起訴處分在
    案。又於八十七年十月十三日回溯九十六小時某日內，再因施用毒品案件，經本
    院第二次裁定送觀察、勒戒後，認有繼續施用毒品傾向，經台灣桃園地方法院檢
    察署檢察官聲請本院以八十八年度毒聲字第三四０號裁定令入戒治處所施以強制
    戒治，並以八十八年度偵緝字第三五號提起公訴，經本院於八十八年四月二十一
    日以八十八年度易字第六九一號判處有期徒刑拾月，並經台灣高等法院於同年十
    二月三日以八十八年度上易字第二四八０號駁回被告上訴確定（尚未執行）等情
    ，此有前開不起訴處分書及判決書二份附卷可稽，其於五年內三犯毒品危害防制
    條例第十條之罪，洵堪認定。
二、查安非他命係屬毒品危害防制條例第二條第二項所列之第二級毒品，核被告所為
    ，係犯毒品危害防制條例第十條第二項之施用第二級毒品罪。其持有第二級毒品
    安非他命，既意在供己施用，其持有之低度行為應為施用之高度行為吸收，不另
    論罪。次查，公訴人認被告自八十八年六月十六日停止強制戒治付保護管束期間
    ，自不詳時間起至八十八年十二月三日止，在仁愛路上址，施用第二級毒品多次
    犯行，並提出台灣檢驗科技股份有限公司八十八年七月七日檢驗報告，固非無見
    ，惟查，公訴人前開認定被告用毒品之犯行，既在被告前次施用毒品案件，分別
    經本院以八十八年度易字第六九一號，台灣高等法院於八十八年十二月三日以八
    十八年度上易字第二四八０號駁回被告上訴之審理期間，且被告於本院訊問時亦
    供承在前案審理期間尚有施用第二級毒品犯行（見本院八十九年四月二十日訊問
    筆錄），足見公訴人所指被告施用毒品犯行與前開判決有連續犯之裁判上一罪關
    係，雖檢察官自八十八年度毒偵字第五九六號卷，主動簽分八十八年度偵字第一
    八二七八號，偵辦被告施用毒品犯行，然遲至台灣高等法院八十八年度上易字第
    二四八０號判決後才併案審理而遭退併，公訴人另改分八十九年度毒偵字第二四
    ００號提起公訴，並認與本案前開犯行有連續犯之裁判上一罪關係，惟此部分犯
    行既為前開判決既判力效力所及，爰不另為免訴之諭知。又被告先後多次施用第
    二級毒品犯行，時間緊接，犯罪構成要件相同，顯係基於概括犯意反覆為之，應
    依刑法第五十六條連續犯規定論以一罪，並加重其刑。爰審酌被告第一次施用毒
    品，經觀察、勒戒後，認無繼續施用毒品傾向，經不起訴處分後，第二次再施用
    毒品，除經本院裁定強制戒治外，並經判處有期徒刑十月確定，猶不思悛悔，竟
    在停止強制戒治付保護管束期間，三犯施用毒品犯行，戕害己身，顯無悔改之意
    及犯後態度等一切情狀，量處如主文所示之刑，以資懲儆。
三、扣案之第二級毒品安非他命一瓶（淨重四．七六公克，包裝重十．三六公克），
    係屬查獲之毒品，應依毒品危害防制條例第十八條第一項前段規定沒收銷燬之。
    扣案之吸食器一組，係被告所有供施用第二級毒品所用之物，業據其供明在卷，
    爰依刑法第三十八條第一項第二款規定諭知沒收。
據上論斷，應依刑事訴訟法第二百九十九條第一項前段，毒品危害防制條例第十條第
二項、第十八條第一項前段，刑法第十一條前段、第五十六條、第三十八條第一項第
二款，判決如主文。
本案經檢察官魏雯祈到庭執行職務。
中      華      民      國    八十九    年      五      月    二十六    日
                              臺灣桃園地方法院刑事第二庭
                                  法    官    傅  中  樂
右正本證明與原本無異。
如不服本判決，應於判決送達後十日內，向本院提出上訴狀。
                                  書 記 官    梁  麗  雲
中      華      民      國    八十九    年      五      月    二十六    日
附論罪科刑依據之法條：
毒品危害防制條例第十條第二項
施用第二級毒品者，處三年以下有期徒刑。


司法院資訊處製作；財團法人民間司法改革基金會備份。
